Inventaris van het archief van de Parlementaire Enquêtecommissie Bouwsubsidies, (1946) 1986-1988 (1989)
Nationaal Archief, Den Haag
- Stukken aangeleverd door organisaties en personen ten behoeve van het onderzoek, B.
  - Ministerie van Volkshuisvesting, Ruimtelijke Ordening (en Milieubeheer), B.3.
    - Centrale Directie Juridische Zaken (CDJZ), B.3.2.
      - Stichting tot Bevordering van Bijzondere en Algemene Woonvormen en Dienstverlenende Instituten (SBDI) te Sittard., 1983 - 1987; 365-367; 2 pakken en 1 omslag
        - Stukken betreffende de Stichting tot Bevordering van Bijzondere en Algemene Woonvormen en Dienstverlenende Instituten(SBDI)-affaire, het opereren van de SBDI en de activiteiten van het departement, 1983, 365
        - Rapport betreffende een onderzoek naar de aard, werkwijze en financiële positie met een resumé van het rapport, alsmede commentaren op de reactie van de Sedi-zijde op de rapportage, met bijlagen, 1983, 366
        - Stukken met inventarislijst, aangeleverd op 12 oktober 1987, 1987, 367; omslag
      - Aanbiedingsbrief van de Centrale Directie Juridische Zaken betreffende een aantal complexdossiers aan de parlementaire enquêtecommissie., 1987; 368; 1 stuk
    - Centrale Directie Voorlichting en Externe Betrekkingen (CDVEB), B.3.3.
      - Persberichten van het Ministerie van Volkshuisvesting, Ruimtelijke Ordening (en Milieubeheer) betreffende subsidies in de woningbouw., 1967 - 1987; 369; 1 omslag
      - "Kerngegevens VROM", gepubliceerd in de periode 1980 - 1987., 370; 1 pak
        1983 ontbreekt.
      - Kopieën van krantenberichten, verzameld door de Centrale Directie Voorlichting en Externe Betrekkingen Afdeling Documentatie en Bibliotheek., 1986 - 1988; 371-375; 5 pakken
        - 1986 aug. 19 - okt. 13, 371
        - 1986 okt. 14 - 1987 mei 15, 372
        - 1987 juni 11 - sep. 30, 373
        - 1987 okt. 01 - 1988 feb. 03, 374
        - 1988 mrt. 09 - 23, 375
      - Kopieën van artikelen uit het maandblad "Indruk" met betrekking tot de Bouwfonds-affaire., 1987; 376; 1 omslag
      - Stukken betreffende achtergrondinformatie voor de Parlementaire Enquêtecommissie Bouwsubsidies., 1987; 377; 1 omslag
      - Stukken houdende toespraken van minister E.H.T.M. Nijpels (VROM) bij de opening van het NIMA Marketing Vastgoed Groep Symposium op 15 april, de directeur beleggingen van het pensioenfonds PGGM M.T. Kooistra, de algemeen directeur van het Nederlands Christelijk Instituut voor Volkshuisvesting (NCIV) en prof. dr. L. Bak., 1987; 378; 1 omslag
    - Accountantsdienst (AD), B.3.4.
      - Stukken betreffende de financiële controle en het toezicht op het Ministerie van Volkshuisvesting, Ruimtelijke Ordening (en Milieubeheer) door de Centrale Accountantsdienst (CAD) en de Algemene Rekenkamer., 1965 - 1986; 379-380; 2 pakken
        - 1 - 7, 1965 - 1986, 379
          Met inhoudsopgave op de nummers 1 - 14.
        - 8 - 14, 1968 - 1986, 380
      - Rapporten/verslagen van de Centrale Accountants Dienst (CAD) inzake het bij het Departement van Volkshuisvesting en Ruimtelijke Ordening uitgeoefende toezicht., 1968 - 1987; 381; pak
      - Accountantsrapporten., 1972 - 1987; 382-385; 1 pak en 3 omslagen
        - Financiële administratie (jaarlijkse bijdragen) van de Sectie Particuliere Bouw, 1972 - 1978, 382
        - Premiehuur, 1980 - 1985, 383
        - Ministerie van Volkshuisvesting, Ruimtelijke Ordening en Milieubeheer nr. 19623-11-12-15-16 en 19623-4, 1986, 384; pak
        - Ministerie van Volkshuisvesting, Ruimtelijke Ordening en Milieubeheer over het dienstjaar 1986, 1987, 385
      - Controlerapporten., 1978 - 1987; 386-396; 2 pakken, 3 omslagen, 2 delen en 3 stukken
        - Ministerie van Volkshuisvesting en Ruimtelijke Ordening (en Milieubeheer) over de dienstjaren 1978, 1979 en 1980, 1978 - 1987, 386; pak
        - Ministerie van Volkshuisvesting en Ruimtelijke Ordening over de dienstjaren 1980 - 1984, 1984, 387; pak
        - Directoraat-Generaal voor de Milieuhygiëne over de dienstjaren 1983 - 1985, 1985 - 1986, 388; omslag
        - Uitvoering en de financiële administratie van de Beschikkingen Individuele Huursubsidie en Subsidie Woonkosten over de kalenderjaren 1981 - 1984, 1985 - 1986, 389; omslag
        - Directoraat-Generaal van de Volkshuisvesting: uitvoering en financiële administratie van de beschikking individuele huursubsidie over het subsidietijdvak 1 juli 1984 - 1 juli 1985 (coderegeling 16), 1986, 390; stuk
        - Directoraat-Generaal van de Volkshuisvesting: uitvoering en financiële administratie van de beschikkingen en regelingen en de uitgaven ten laste van diverse artikelen over het dienstjaar 1985, 1986, 391; stuk
        - Directoraat-Generaal van de Volkshuisvesting: Woningwet en Particuliere Bouw over de dienstjaren 1984 en 1985, 1986, 392; omslag
        - Ministerie van Volkshuisvesting, Ruimtelijke Ordening en Milieubeheer over het dienstjaar 1985 van de Centrale Sector en de Personele Uitgaven, 1986, 393; stuk
        - Ministerie van Volkshuisvesting, Ruimtelijke Ordening en Milieubeheer over het dienstjaar 1986 van de Centrale Sector en de Personele Uitgaven, 1987, 394; deel
        - Directoraat-Generaal van de Volkshuisvesting, onderdelen: Woningwet en particuliere bouw over het dienstjaar 1986, 1987, 395; deel
        - Ministerie van Volkshuisvesting en Ruimtelijke Ordening (en Milieubeheer) over de dienstjaren 1981 - 1985, met geleidebrief en inhoudsopgave, 1980 - 1986, 396; omslag
      - Overzicht van de actuele stand van de begrotings- en meerjarencijfers van het Ministerie van Volkshuisvesting, Ruimtelijke Ordening en Milieubeheer, "FAMFEZ 1984 -1989 Deel 1"., 397; 1 stuk
      - Rapporten met betrekking tot de Dienst van het Kadaster en de Openbare Registers over de dienstjaren 1980 - 1985., 398; 1 omslag
      - Rapporten van de Rijksgebouwendienst over de dienstjaren 1980 - 1985., 1985 - 1986; 399; 1 omslag
      - Accountantsverklaring over het dienstjaar 1985 van het Ministerie van Volkshuisvesting, Ruimtelijke Ordening en Milieubeheer., 1986; 400-403; 4 pakken
        - Accountantsverklaring, met bijlagen en geleidebrief, 1986, 400
        - Bijlagen, 1986, 401
        - Bijlagen, 1986, 402
        - Bijlagen, 1986, 403
      - Gegevensbestand Centraal Thema 1986 van het Ministerie van Volkshuisvesting, Ruimtelijke Ordening en Milieubeheer., 404; 1 stuk
      - Handboek inzake het onderzoek van de op basis van de Beschikking Geldelijke Steun Huurwoningen 1975 definitief afgehandelde plannen in de premiehuursector., 1986; 405; 1 omslag
        Versie 29 september 1986.
      - Mutatieverslag van 7 maart 1987 betreffende beleggersonderzoek, beschikkingenbestand., 406; 1 stuk
      - Rapport "Evaluatie van de bevindingen bouwkostendeskundigen inzake stichtingskosten definitief afgehandelde plannen in de premiehuursector BGSH 1975", opgesteld door de Accountantsdienst van het Ministerie van Volkshuisvesting, Ruimtelijke Ordening en Milieubeheer, Berenschot Osborne BV., 1987; 407; 1 omslag
      - Stukken betreffende onderzoeken van het ministerie inzake het haalbaarheidsonderzoek met betrekking tot plannen op basis van de regeling 1968 (het zogenaamde A-onderzoek), het onderzoek naar reeds definitief afgehandelde plannen op basis van de Beschikking Geldelijke Steun Huurwoningen 1975 (het zogenaamde B-onderzoek), en het onderzoek naar nog niet afgehandelde plannen op basis van de Beschikking Geldelijke Steun Huurwoningen 1975 (het zogenaamde C-onderzoek)., 1987 - 1988; 408; 1 pak
    - Bureau van de Secretaris-Generaal, B.3.5.
      - Oriëntatiestukken van de secretaris-generaal Volkshuisvesting en Ruimtelijke Ordening voor de minister en de staatssecretaris omtrent het werkterrein van dit departement., 1977 - 1986; 409; 1 pak
      - Stukken betreffende de nota Post inzake het meer helderheid verkrijgen over de vraag of niet tot plantoetsing dan wel tot aanpassing van de huurtabel zou moeten worden overgegaan, geschreven door hoofdingenieur-directeur Post van de Directie Volkshuisvesting Zuid-Holland., 1986; 410; 1 omslag
      - Stukken betreffende VROM-onderzoeken inzake de Beschikking Geldelijke Steun Premie Huurwoningen., 1987; 411; 1 pak
      - Evaluatierapport van Berenschot Osborne BV betreffende de bevindingen van bouwkostendeskundigen inzake de stichtingskosten van de definitief afgehandelde plannen in de premiehuursector 1975, met geleidebrief., 1987; 412; 1 omslag
      - Rapportages betreffende Haalbaarheidsonderzoek Premiehuurregeling 1968 (zogenaamde A-onderzoek), onderzoek stichtingskosten definitief afgehandelde plannen in de premiehuursector Beschikking Geldelijke Steun Huurwoningen 1975 (zogenaamde B-onderzoek) en onderzoek naar de nog niet definitief afgehandelde plannen op basis van de premiehuurregeling van de Beschikking Geldelijke Steun Huurwoningen 1975 (zogenaamde C-onderzoek)., 1987; 413; 1 omslag
      - Rapportage en slotreportage betreffende het onderzoek huurwoningen (C-onderzoek)., 1987 - 1988; 414; 1 omslag
    - Projectbureau Premiehuurwoningen, B.3.6.
      - Inventarislijsten van de aangeleverde stukken met betrekking tot de Regeling Omzetting van Premiekoop- naar Premiehuurwoningen (OKH), de stukken van de staf van de Parlementaire Enquêtecommissie Bouwsubsidies (PEB), een toelichting op het KAFI-bestand (Stichting voor Kadastrale en Financiële Administratie), de codelijst van de Nederlandse Gemeenten en de CAW-stukken., 1987; 415; 1 omslag
        De betekenis van de afkorting CAW blijkt niet uit de stukken.
      - Stukken betreffende het door de minister van VROM beantwoorden van door de (Vaste) Commissies voor de Rijksuitgaven en voor Volkshuisvesting en Ruimtelijke Ordening gestelde vragen., 1987; 416; 1 omslag
  - Ministerie van Algemene Zaken, B.4.
    - Krantenartikelen, verzameld door de Rijksvoorlichtingsdienst (RVD) met betrekking tot het ABP-proces., 1986 - 1988; 417-425; 8 pakken en 1 omslag
      - 1986 aug. 20 - 1987 juli 23, 417
      - 1987 aug. 08 - sep. 04, 418
      - 1987 sep. 04 - 15, 419
      - 1987 sep. 16 - sep. 29, 420
      - 1987 sep. 29 - okt. 16, 421
      - 1987 okt. 17 - nov. 02, 422
      - 1987 nov. 02 - nov. 20, 423
      - 1987 nov. 21 - 1988 mrt. 01, 424
      - Agenda's en achtergrondinformatie voor de pers betreffende de Parlementaire Enquêtecommissie Bouwsubsidies, uitgegeven door de Afdeling Voorlichting en Public Relations van de Tweede Kamer der Staten-Generaal, 1987, 425; omslag
    - Stukken betreffende problemen op het gebied van volkshuisvestingsbeleid en de genomen besluiten hierop, waaronder ministerraadsstukken., 1987; 426; 1 omslag
  - Ministerie van Binnenlandse Zaken, B.5.
    - Stukken betreffende een onderzoek naar de gang van zaken bij onroerend goed transacties van het Algemeen Burgerlijk Pensioenfonds, verricht door drs. J.P.A. Gruijters., 1968 - 1987; 427; 1 omslag
    - Rapportages van de Centrale Accountantsdienst van het Ministerie van Financiën, uitgebracht aan het Ministerie van Binnenlandse Zaken inzake de controle van de administratie van het Algemeen Burgerlijk Pensioenfonds over de jaren 1968 - 1986., 1983 - 1987; 428; 1 omslag
    - Stukken betreffende mogelijk verkeerde opgave van stichtingskosten van ABP-woningen (A1 - A10)., 1986 - 1987; 429; 1 omslag
  - Ministerie van Financiën, B.6.
    - Notities betreffende het financiële garantiebeleid van de Staat., 1969 - 1987; 430-437; 6 pakken en 2 omslagen
      - 1969 - 1974, 430
      - 1975 - 1978, 431
      - 1979 - 1980, 432
      - 1981, 433
      - 1982, 434
      - 1983, 435
      - 1984, 436; omslag
      - 1985 - 1987, 437; omslag
    - Stukken van de Inspectie der Rijksfinanciën betreffende de financiering en de subsidiëring van de woningbouw, met inhoudsopgave., 1970 - 1982; 438; 1 omslag
    - Stukken betreffende de gevolgen van de subsidiëring van huurwoningen voor het begrotingstekort., 1970 - 1983; 439-441; 3 delen
      - 1970 - 1983, 439
      - 1972 - 1983, 440
      - 1981 - 1983, 441
    - Stukken aangeleverd door het Ministerie van Financiën., 1972 - 1987; 442-444; 1 pak en 2 omslagen
      - Stukken betreffende artikel 10 Wet Belastingherziening 1950, 1972 - 1987, 442
      - Stukken betreffende de Generale Thesaurie, 1975 - 1987, 443
      - Stukken betreffende klimleningen en het garantiebeleid, 1981 - 1987, 444; pak
    - Financiële stukken betreffende de beleidsnota huur en het (individuele) subsidiebeleid., 1980 - 1982; 445-446; 1 omslag en 1 stuk
      - Stukken betreffende adviezen van dr. mr. N.H. Wiarda, voorzitter van de Raad van Onroerende Zaken (RZO), inzake de beperking van stichtingskosten van woningen door grondprijsbeheersing, 1980 - 1982, 445
      - Memorandum over de betaalsleutelproblematiek inzake een aantal begrotingsartikelen, 1981, 446; stuk
    - Nota van een ambtelijke werkgroep inzake de onverkochte voorraad nieuwbouw koopwoningen., 1981; 447; 1 stuk
    - Rapport "De marginale druk van inkomensprijzen", opgesteld door de Interdepartementale Commissie Inkomensprijzen., 1986; 448; 1 stuk
    - Rapport "Brede herwaardering" betreffende een voorontwerp van de Wet Wijziging van het Fiscale Regime voor Onderhoudsvoorzieningen en Spaarvormen alsmede voor verzekeraars en pensioenlichamen., 1987; 449; 1 deel
  - Ministerie van Justitie, B.7.
    - Stukken betreffende het plan Meilust te Bergen op Zoom, aangeleverd door het Openbaar Ministerie., 1975 - 1988; 450; 1 omslag
    - Beschikking van de Hoge Raad der Nederlanden op het beroep in cassatie tegen een beschikking van het Gerechtshof te 's-Gravenhage van 12 juli 1985 in de strafzaak tegen J. van Rijn inzake het weigeren van een antwoord op een door de voorzitter gestelde vraag over betaling van commissiegelden voor scheepsleveranties., 1986; 451; 1 stuk
    - Lijsten van Omzetting van Koop naar Huur (OKH) inzake Algemeen Burgerlijk Pensioen (ABP) complexen, toegestuurd door de rijksrecherche te Den Bosch., 1987; 452; 1 omslag
    - Rapport van ing. C. Taal, toegezonden door het Arrondissementsparket te Maastricht, betreffende woningbouw in het stadscentrum van Nieuwegein, welk rapport door/namens mr. drs. A.J.M. Masson werd overgelegd ter terechtzitting op 10 december 1986., 1987; 453; 1 deel
  - Provincies, B.8.
    - Stukken uit het archief van de provincie Noord-Holland betreffende woningbouw te Amsterdam., 1983 - 1987; 454; 1 omslag
  - Gemeenten, B.9.
    - Stukken betreffende een viertal woningwetplannen in de gemeenten Raalte, Oldenzaal, Hardenberg en Hellendoorn in de provincie Overijssel., 1974 - 1981; 455; 1 pak
    - Verslagen van besprekingen tussen de Vereniging van Nederlandse Gemeenten (VNG) en de staatssecretaris betreffende het huur- en subsidiebeleid., 1974 - 1987; 456; 1 omslag
    - Stukken ontvangen van gemeentesecretaris C. Koch van de gemeente Nieuwegein inzake diverse bouwactiviteiten in deze gemeente., 1981 - 1987; 457; 1 omslag
    - Stukken uit het archief van de gemeente Amsterdam betreffende overeenkomsten van de gemeente Amsterdam met het Algemeen Burgerlijk Pensioenfonds inzake 2000 plan-woningen., 1984 - 1987; 458; 1 omslag
    - Correspondentie met VB-accountants, het accountantskantoor van de Vereniging van Nederlandse Gemeenten., 1985 - 1987; 459; 1 pak
  - Personen, B.10.
    - Stukken aangeleverd door personen, die door de parlementaire enquêtecommissie zijn gehoord., 1969 - 1988; 460-491; 25 omslagen en 8 stukken
      - Brief van J.C. van Spronsen inzake de Geldelijke Steun Particuliere Huurwoningen 1968, 1969, 460; stuk
      - Stukken van ir. A. Peters, 1970 - 1987, 461
      - Stukken van mr. W Schouten, 1971, 462
      - Stukken van J.J.H. van der Sluijs, 1971 - 1987, 463
      - Stukken van mr. drs. A.J.M. Masson, 1973 - 1983, 464
      - Stukken van G. Pel van de Centrale Accountantsdienst, 1973 - 1987, 465
      - Brief van drs. E.A. Leidekker, 1974 - 1987, 466; stuk
      - Stukken van drs. P. Verwoerd, 1975 - 1987, 467
      - Stukken van mr. A. Steensma, 1976, 468
      - Stukken van ing. A. Damhof, 1977 - 1987, 469
      - Stukken van J. van Zwam, 1978 - 1980, 470
      - Stukken van ir. W. Koning, 1978 - 1986, 471
      - Stukken van M.D. van Wolferen, 1979, 472
      - Stukken van drs. W.C. Verbaan, directeur Financiële en Economische Zaken (VROM), 1979 - 1984, 473
      - Stukken van drs. W.A. Haeser, hoofd van de Hoofdafdeling Financiering Woningbouw, 1982 - 1987, 474
      - Stukken van drs. E. Nijpels, 1983, 475
      - Stukken van W. van Hirtum, 1983, 476
      - Stukken van E. Arnoldussen, 1983 - 1984, 477
      - Stukken van ir. J. Verhoeven, 1983 - 1985, 478
      - Stukken van drs. G.H.J. Ruijters, 1983 - 1987, 479
      - Stukken van drs. J.L.P. Post, 1986 - 1987, 480
      - Brief van dr. W. Drees jr, 1987, 481; stuk
      - Brief van H.J. Wieringa, 1987, 482; stuk
      - Brief van mr. P.M.M.C. Palmen, 1987, 483; stuk
      - Brief van Th.R.C. Keller, 1987, 484; stuk
      - Stukken van A.G. Verhesen, 1987, 485
      - Stukken van H. Peschar, 1987, 486
      - Stukken van ing. M.J. Belderok, 1987, 487
      - Stukken van jhr. mr. G.O.J. van Tets, lid van de Eerste Kamer der Staten-Generaal, 1987, 488
      - Stukken van W. Lemstra, 1987, 489
      - Brief van C. van Ginkel, 1988, 490; stuk
      - Brief van mr. M. Scheltema, 1988, 491; stuk
  - Adviesraden en instellingen, B.11.
    - Advies van de SER inzake het vraagstuk van de huren., 1952; 492; 1 stuk
    - Stukken van de Werkgroep Huren onder de Commissie Ontwikkeling Nationale Economie van de Sociaal-Economische Raad (SER) inzake het SER-advies over het huur- en subsidiebeleid op de lange termijn., 1958 - 1968; 493-497; 2 pakken en 3 omslagen
      - 1958, 493
      - 1959, 494; pak
      - 1960, 495; pak
      - 1961, 496
      - 1967 - 1968, 497
    - Stukken en verslagen van vergaderingen van de Commissie Huur- en Subsidiebeleid van de SER., 1958 - 1973; 498-502; 2 pakken en 3 omslagen
      - 1958 - 1960, 498
      - 1964 - 1965, 499; pak
      - 1967 - 1968, 500
      - 1972, 501
      - 1973, 502; pak
    - Verslagen van de 188ste, 250ste en 288ste vergaderingen van de SER., 1961 - 1967; 503; 1 omslag
    - Adviezen inzake de huur en het subsidiebeleid., 1964 - 1973; 504; 1 omslag
    - Stukken aangeleverd door de Raad voor Onroerende Zaken (ROZ)., 1967 - 1986; 505-509; 4 omslagen en 1 stuk
      - 1967 - 1973, 505
      - 1974 - 1976, 506
      - 1977 - 1979, 507
      - 1980 - 1986, 508
      - Concept-praeadvies van het Instituut voor Bestuurswetenschappen betreffende een onderzoek naar het beleggingsklimaat voor premiehuurwoningen, in opdracht van de raad, 1986, 509; stuk
    - Stukken aangeleverd door de Nationale Woningraad (NWR)., 1967 - 1987; 510-512; 1 pak en 2 omslagen
      - NWR-bulletins 67-12 - 87-50, met inhoudsopgave, 1967 - 1987, 510; pak
      - Stukken van de NWR toegezonden ten behoeve van de parlementaire enquêtecommissie betreffende toezicht, de dynamische kostprijs, de Beschikking Geldelijke Steun Huurwoningen 1975 en de beleggers, met inhoudsopgave, 1970 - 1987, 511
      - Stukken van de Sector Onderzoek en Ontwikkeling betreffende de Beschikking Geldelijke Steun Particuliere Huurwoningen 1968, 1987, 512
    - Stukken aangeleverd door de Raad voor de Volkshuisvesting (RAVO)., 1967 - 1987; 513-518; 1 pak, 2 omslagen en 3 stukken
      - Verslagen van de plenaire vergaderingen van de RAVO, alsmede ledenlijsten en adviezen aan de parlementaire enquêtecommissie, 1967 - 1987, 513; omslag
      - Advies inzake het voorontwerp van Wet tot Herziening van de Woningwet, 1986, 514; omslag
      - Advies inzake de beleidsvoornemens tot invoering van de Regeling Geldelijke Steun Particuliere Huurwoningen 1987 en wijziging van de Beschikking Geldelijke Steun Eigen Woningen 1984, 1987, 515
      - Advies inzake de heroverweging van het huur- en subsidiebeleid, 1987, 516
      - Collage van relevante passages uit de adviezen en de notulen van de plenaire vergaderingen van de RAVO aan de parlementaire enquêtecommissie, 1987, 517; pak
      - Persbericht van de RAVO betreffende de mededingingsregelingen, 1987, 518
    - Verslagen en nota's van het Nederlands Christelijk Instituut voor de Volkshuisvesting (NCIV) betreffende het te voeren huur- en subsidiebeleid., 1967 - 1987; 519; 1 omslag
    - Stukken aangeleverd door de Centrale Beleggingsraad., 1968 - 1987; 520-522; 2 pakken en 1 omslag
      - Notulen van vergaderingen van de Centrale Beleggingsraad, met geleidebrieven, 1968 - 1984, 520
      - Notulen van vergaderingen, 1968 - 1987, 521
      - Correspondentie, 1980 - 1987, 522; omslag
    - Stukken aangeleverd door het Algemeen Burgerlijk Pensioenfonds (ABP)., 1968 - 1987; 523-533; 7 pakken en 4 omslagen
      - Stukken betreffende besprekingen respectievelijk afspraken met het Ministerie van Volkshuisvesting en Ruimtelijke Ordening, deel 1, met inhoudsopgave, 1969 - 1984, 523
      - Stukken betreffende besprekingen respectievelijk afspraken met het Ministerie van Volkshuisvesting en Ruimtelijke Ordening, deel 2, met inhoudsopgave, 1968 - 1985, 524
      - Deelverslagen van de notulen van directievergaderingen, 1968 - 1987, 525
      - Maandrapporten van de Afdeling Accountancy (ACC), rapporten van de Centrale Accountantsdienst (CAD) en de Algemene Rekenkamer (AR), 1972 - 1987, 526
      - Stukken betreffende het gebruik van oneigenlijke aftrekposten door het ABP, 1972 - 1987, 527
        Vertrouwelijk.
      - Rapporten van de Centrale Accountantsdienst inzake onderzoeken bij het Algemeen Burgerlijk Pensioenfonds door drs. A.F. Willems, Interne Controle Beleggingen, 1974 - 1987, 528
      - Stukken betreffende overleggen van de Staf Beleggingen, 1974 - 1987, 529; omslag
      - Rapport over de Rekening van Ontvangsten en Uitgaven over het dienstjaar 1973, 1975 - 1987, 530; omslag
      - Stukken betreffende het advies van Twijnstra Gudde NV Management Consultants betreffende de uitgangspunten voor de structuur van de afdeling Onroerend Goed (OG), alsmede instructies inzake de Beschikking Geldelijke Steun Huurwoningen 1968 en 1975, 1975 - 1987, 531; omslag
      - Verslag met bijlagen betreffende de bespreking met de parlementaire enquêtecommissie van 19 augustus 1987, 1975 - 1987, 532; omslag
      - Stukken betreffende 3000 ABP-planwoningen te Amsterdam, 1983 - 1986, 533
    - Stukken van het Centraal Planbureau (CPB) betreffende de effecten van dynamische kostprijshuren op macro-economische grootheden., 1972 - 1987; 534; 1 omslag
    - Correspondentie en rapporten van de Vereniging van Nederlandse Projectontwikkeling Maatschappijen (NEPROM)., 1974 - 1987; 535; 1 omslag
    - Stukken van de Stichting Zomerland te Wassenaar inzake een bouwproject waar rijkssubsidie voor is verleend., 1974 - 1987; 536; 1 omslag
    - Stukken aangeleverd door de NV Bouwfonds Nederlandse Gemeenten., 1975 - 1987; 537-540; 4 omslagen
      - Correspondentie, 1975 - 1987, 537
      - Persberichten betreffende het feit dat het Bouwfonds op drie maart 1987 een proces tegen de Staat der Nederlanden heeft aangespannen, 1987, 538
      - Rapport "Wonen moet en kan", voorstellen om volkshuisvesting en woningbouw uit de problemen te helpen van de NV Bouwfonds Nederlandse Gemeenten, 1987, 539
      - Stukken betreffende de subsidieregeling voor koopwoningen, 1987, 540
    - Stukken aangeleverd door de Stichting tot Bevordering van Bijzondere en Algemene Woonvormen en Dienstverlenende Instituten (SBDI) te Sittard., 1976 - 1987; 541-544; 3 pakken en 1 omslag
      - Stukken betreffende zaken aangaande de SBDI, 1976 - 1983, 541
      - SBDI-project te Meersen, 1976 - 1987, 542; omslag
        OM-dossier.
      - Vergaderstukken, 1980 - 1987, 543
      - Stukken betreffende het opereren van de SBDI en de activiteiten van het departement, 1983 - 1984, 544
    - Stukken van de Stichting Landelijke Katholieke Bouwcorporatie voor Bejaarden (LKBB)., 1979 - 1987; 545; 1 omslag